【裁判字號】    97,訴,1228
【裁判日期】    980213
【裁判案由】    強盜等
【裁判全文】
臺灣高雄地方法院刑事判決              97年度訴字第1228號
公  訴  人  臺灣高雄地方法院檢察署檢察官
被      告  己○○
選任辯護人  朱立人律師
被      告  乙○○
                    （另案於臺灣高雄監獄執行中）
指定辯護人  本院公設辯護人  陳信凱
被      告  甲○○
選任辯護人  梁育誠律師
            楊昌禧律師
被      告  丙○○
選任辯護人  黃如流律師
            李文禎律師
            黃小舫律師
上列被告因強盜等案件，經檢察官提起公訴（97年度偵字第
10993 號、第13276號、第20560號），本院判決如下：
    主  文
己○○犯結夥強盜罪，處有期徒刑柒年拾月。扣案如附表一所示
之物均沒收。
乙○○犯結夥強盜罪，處有期徒刑肆年。扣案如附表一所示之物
均沒收。
甲○○犯結夥強盜罪，處有期徒刑柒年貳月。扣案如附表一所示
之物均沒收。
丙○○教唆犯強盜罪，處有期徒刑陸年。扣案如附表一所示之物
均沒收。
    事  實
一、丙○○因與印度籍鑽石商人壬○為朋友關係，知悉壬○身上
    常帶有大批裸鑽，心生歹念，欲取得該批裸鑽，明知唆使他
    人取交壬○所有裸鑽供其收購，該人可能以強盜方式為之，
    而此並不違背其本意，竟基此教唆強盜之不確定故意，於民
    國96年11月12日自中國大陸返台後至96年11月20日前某日，
    在其位於高雄縣仁武鄉○○○路100 巷9 弄8 號住處，教唆
    原無犯意之己○○，表示若己○○能取得壬○之鑽石，不論
    以何方式取得，其均願意視鑽石之數量、成色予以收購等語
    ，己○○當場並未允之，嗣於同日晚間某時許，在高雄市○○區○○路某處「魔力小子」網咖，與乙○○、癸○○、子
    ○○討論後決意共同強盜，己○○即於翌日至丙○○住處告
    知有朋友有辦法將壬○之鑽石拿給他。丙○○遂假藉欲向壬○購買鑽石，邀約壬○至其上址住處，並於96年11月21日晚
    間11時許在其住處告知己○○，壬○將於翌日（同年月22日
    ）前往其住處之事。己○○遂與乙○○、甲○○、癸○○（
    另案通緝中）、子○○（另案通緝中）共同意圖為自己不法
    所有，基於強盜之犯意聯絡，於96年11月22日12時許，推由
    己○○與癸○○一同前往丙○○住處附近等候壬○，至同日
    下午2 、3 時許，見壬○騎乘車牌號碼XSE-166 重型機車停
    放於丙○○住處門口附近後，由癸○○將己○○所有之衛星
    定位追蹤器裝置於壬○之上開機車上並記下車號，以掌握壬○行蹤。嗣於96年11月23日13時許，己○○以衛星定位追蹤
    器確認壬○之位置後，以電話通知乙○○，由乙○○與甲○○分別騎乘2 部車號不詳機車，分別後載子○○與癸○○，
    共同至高雄市○○區○○路清真寺附近守候，己○○則駕駛
    車牌號碼2309- MF號自用小客車在清真寺附近遙控指揮，嗣
    於同日13時45分許，壬○在清真寺作禮拜結束後，騎乘機車
    欲離開清真寺之際，先由乙○○與甲○○分別騎乘機車一前
    、一後阻擋壬○所騎乘之機車，攔住壬○去路，再由子○○
    、癸○○下車，子○○並在壬○前方自外套露出類似鐵棒之
    不明物體威嚇壬○，癸○○則自後方勒住壬○頸部，強將壬○拉下機車，致壬○人車倒地，共同徒手以強暴之方法，致
    使壬○無法抗拒，子○○則下手強取壬○所有置於機車行李
    箱內裝有裸鑽之側背包（內有裸鑽１克拉以上8 顆，25、3
    0 、50、70分裸鑽約50顆，20分以下裸鑽20小包，總重約10
    94.2克拉、總值約美金幣16萬8,667. 81 元，起訴書誤載為
    新臺幣1686萬6781元），得手後將上開背包交予癸○○後，
    4 人分別騎乘2 部機車逃離現場，並由乙○○通知己○○至
    甲○○位於高雄縣仁武鄉○○路19之33號住處分贓，由己○○、乙○○、甲○○、子○○、癸○○5 人各分得2 顆裸鑽
    （重量分別為約1 克拉及30分左右），剩餘裸鑽交由己○○
    處理，己○○除留下碎鑽5 包外（在己○○所有之車號2309
    -MF 自小客車內查獲），其餘則於同日16時許，持至丙○○
    位高雄縣仁武鄉○○○路100 巷9 弄8 號住處，經協議後由
    丙○○以新臺幣（下同）200 萬元代價收購，並於同年月26
    日14時許，在丙○○上址住處附近巷子，由丙○○交付現金
    100 萬元予己○○，其餘贓款則約定分5 次給付，由己○○
    至丙○○住處，由丙○○或交代其妻交付，先後於96年12月
    15日取得20萬元、97年1 月15日取得20萬元、97年2 月20
    日取得15萬元、97年3 月20日取得15萬元，共計自丙○○處
    取得170 萬元，再由己○○、乙○○、甲○○、子○○、癸○○平分贓款。嗣經壬○於案發後報警，經承辦員警過濾案
    發時大量通聯記錄後，於附表一、二所示之時間、地點查獲
    如附表一、二所示之物，始查悉上情。
二、案經壬○訴由高雄市政府警察局苓雅分局報請臺灣高雄地方
    法院檢察署檢察官偵查起訴。
    理  由
壹、證據能力方面：
一、證人即告訴人壬○、證人即共同被告己○○、乙○○、甲○○、證人蔡芳憶、王淑芬、辛○○、潘稔吟於警詢時陳述之
    證據能力：
  1.按被告以外之人（包括證人、鑑定人、告訴人、被害人及共
    同被告等）於審判外之陳述雖不符刑事訴訟法第159 條之1
    至之4 等4 條之規定，而經當事人於審判程序同意作為證據
    ，法院審酌該言詞陳述或書面陳述作成時之情況，認為適當
    者，亦得為證據；當事人、代理人或辯護人於法院調查證據
    時，知有刑事訴訟法第159 條第1 項不得為證據之情形，而
    未於言詞辯論終結前聲明異議者，視為有前項之同意，同法
    第159 條之5 定有明文。
  2.本件證人即告訴人壬○、證人蔡芳憶、王淑芬、辛○○、潘
    稔吟，均屬被告己○○、乙○○、甲○○、丙○○以外之人
    ，渠等於警詢中之證述，雖屬傳聞證據，經查無刑事訴訟法
    第159 條之1 至第159 條之4 之傳聞證據例外情形，且於本
    院審判時，檢察官、被告、辯護人均未聲明異議，本院審酌
    該證據作成時並無不當取供之情況，認為適當，得為證據。
  3.本件證人即共同被告己○○為被告乙○○、甲○○以外之人
    ，證人即共同被告乙○○為被告己○○、甲○○以外之人，
    證人即共同被告甲○○為被告己○○、乙○○以外之人，渠
    等於警詢中之證述，雖屬傳聞證據，經查無刑事訴訟法第15
    9 條之1 至第159 條之4 之傳聞證據例外情形，且於本院審
    判時，檢察官、被告己○○、乙○○、甲○○及其等之辯護
    人均未聲明異議，又均經本院以證人身分進行交互詰問，渠
    等之對質詰問權利已受到保障，本院審酌該證據作成時並無
    不當取供之情況，認為適當，得為證據。
二、按被告以外之人於審判外之言詞或書面陳述，除法律有規定
    者外，不得作為證據，刑事訴訟法第159 條第1 項定有明文
    。查證人即共同被告詹民仁、甲○○係被告丙○○以外之人
    ，渠等於警詢之陳述，係被告以外之人於審判外之言詞陳述
    ，依刑事訴訟法第159 條第1 項規定，原則上無證據能力，
    且證人己○○、甲○○於警詢時之陳述，核與渠等於本院審
    理時證述之情節大致相符，亦查無刑事訴訟法第159 條之3
    所定各款情形，被告丙○○及其辯護人於本院準備程序復否
    認上開證據方法之證據能力（本院卷(一)第163 頁），依上開
    說明，應認證人己○○、甲○○於警詢時之陳述，對被告丙○○均無證據能力。
三、按被告以外之人於檢察事務官、司法警察官或司法警察調查
    中所為之陳述，與審判中不符時，其先前之陳述具有較可信
    之特別情況，且為證明犯罪事實存否所必要者，得為證據，
    刑事訴訟法第159 條之2 定有明文。被告丙○○及其辯護人
    固主張證人即共同被告乙○○於警詢陳述係審判外陳述，無
    證據能力云云。查證人即共同被告乙○○於警詢時關於共同
    被告己○○找其協商強盜告訴人鑽石之時間部分所為陳述，
    確與在本院作證時不符，本院就其前後陳述當時之身心狀況
    ，及外在客觀環境因素觀察比較，證人於警詢時已踐行告知
    義務，未經違法取供，其陳述信用性已受保障，且證人即共
    同被告乙○○並未提及於警詢時之供述並非出於其自由意思
    ，就其於審判中及審判外為陳述時之外部附隨環境或條件為
    整體之考量，其於警詢時之陳述具有較可信之特別情況，且
    此等共同被告警詢陳述，於判斷被告己○○、甲○○、丙○○是否有共犯關係，實有參酌其於警詢中陳述之必要性，為
    證明犯罪存否所必要，依刑事訴訟法第159 條之2 規定，應
    有證據能力。
四、證人即告訴人壬○、證人即共同被告乙○○、甲○○、己○○於偵查中陳述之證據能力：
  (一)按被告以外之人，於偵查中向檢察官所為之陳述，除顯有不
    可信之情況者外，得為證據，刑事訴訟法第159 條之1 第2
    項定有明文。
  (二)關於告訴人遭被告己○○、乙○○、甲○○與共犯癸○○、
    子○○結夥強盜部分，證人即告訴人為被告己○○、乙○○
    、甲○○、丙○○以外之人，證人即共同被告己○○，為被
    告乙○○、甲○○、丙○○以外之人，證人即共同被告乙○○為被告己○○、甲○○、丙○○以外之人，證人即共同被
    告甲○○為被告己○○、乙○○、丙○○以外之人，渠等於
    檢察官偵查中所為之證述，均經具結，查無檢察官在偵查時
    有不法取供之情形，且證人己○○、乙○○、甲○○、業經
    本院行交互詰問程序，被告己○○、乙○○、甲○○、丙○○之對質詰問權已獲得保障，依上說明，上開證人即告訴人
    、證人即共同被告於偵查中之證詞自均具有證據能力。
貳、實體方面：
一、訊據被告己○○固不否認其因受被告丙○○之教唆，於96年
    11月22日在被告丙○○位於高雄縣仁武鄉○○○路100 巷9
    弄8 號住處，與癸○○一同將衛星追蹤器裝置於告訴人壬○
    所有車號XSE-166 號重型機車，於96年11月23日13時許以衛
    星追蹤器確認告訴人位置後，以電話通知被告乙○○，並駕
    駛車號2309-MF 號自小客車在清真寺附近等候，於接獲被告
    乙○○通知已奪取告訴人之鑽石得手後，至被告甲○○位於
    高雄縣仁武鄉○○路19之33號住處分贓，與被告乙○○、甲○○、子○○、癸○○各分得約1 克拉及30分裸鑽各1 顆，
    並於當日16時許，將剩餘裸鑽持至丙○○上址住處，由被告
    丙○○以200 萬元代價收購該批鑽石後，將全數裸鑽交予被
    告丙○○，並於同年月26日在被告丙○○上址住處外之車上
    ，收受被告丙○○交付之100 萬元，其餘贓款則約定分5次
    給付，先後於96年12月15日取得20萬元、97年1 月15日取得
    20萬元、97年2 月20日取得15萬元、97年3 月20日取得15萬
    元，共計自丙○○處取得170 萬元，並與被告乙○○、甲○○、子○○、癸○○平分贓款等情，惟矢口否認有何結夥強
    盜之犯行，辯稱：案發當天伊僅知道乙○○、子○○、癸○○、甲○○他們4 人一起下手，但伊不知道他們如何下手云
    云。辯護人為被告己○○辯稱：告訴人於被行搶時，尚未達
    於不能抗拒之程度，被告己○○所為不符合強盜罪之構成要
    件，且僅為幫助犯；又被告己○○未與檢察官協商，即坦承
    犯行，應可適用或類推適用證人保護法第14條規定減輕其刑
    云云。被告乙○○、甲○○固均坦承有於96年11月23日，分
    別騎乘機車搭載子○○、癸○○，於高雄市○○區○○路清
    真寺附近，共同奪取壬○置於機車置物箱內裝有鑽石之側背
    包，於事後各分得約1 克拉、30分裸鑽各1 顆，其他鑽石交
    由被告己○○處理，被告乙○○分得現金30萬元、被告甲○○分得現金20餘萬元等情，惟均矢口否認有何結夥強盜之犯
    行，被告乙○○辯稱：案發當天癸○○伸手從告訴人壬○後
    面將壬○拉下來，壬○之機車即翻倒，機車坐墊下方之置物
    箱因此打開皮包掉出來，子○○拿走壬○之皮包後，渠等即
    離開，無人掐壬○之脖子云云。辯護人為被告乙○○辯稱：
    本件告訴人是否已達到不能抗拒之程度，尚有疑義云云。被
    告甲○○辯稱：伊等未毆打壬○，亦未勒住其脖子，是告訴
    人自己跳下車，機車倒地後，置物箱隨之打開，子○○即拿
    走壬○之包包，渠等即一起離開云云。辯護人為被告甲○○
    辯稱：被告甲○○所施行之手段尚未達到不能抗拒之程度，
    不該當強盜罪之構成要件，應僅成立搶奪罪云云。被告丙○○矢口否認有何教唆強盜之犯行，辯稱：伊未教唆被告己○○強盜壬○之系爭裸鑽，亦未向被告己○○收購系爭裸鑽云
    云。
二、經查：
  (一)被告己○○、乙○○、甲○○被訴犯結夥強盜罪部分：
  1.告訴人壬○於96年11月23日13時45分許，在高雄市○○區○○路清真寺附近遭被告乙○○、甲○○分別騎乘2 輛車牌經
    過變造之機車，後載子○○、癸○○加以阻攔，並共同強取
    告訴人置於機車置物箱內裝有裸鑽之側背包（內有裸鑽１克
    拉以上8 顆，25、30、50、70分裸鑽約50顆，20分以下裸鑽
    20小包，總重約1094.2克拉、總值約美金幣16萬8,667.81元
    ，起訴書誤載為新臺幣1686萬6781元）之事實，業經被告乙○○、甲○○於警詢、偵查及本院供承在卷（警卷3 第1 至
    8 頁＊），核與證人即告訴人壬○於警詢、偵查及本院審理
    時證述其於上開時、地遭強取鑽石之經過（警卷1 第37至38
    頁、臺灣高雄地方法院檢察署97年度偵字第10993 號偵查卷
    第253 頁）大致相符，並有羅昇國際有限公司損失明細表1
    紙（同上第10993 號偵查卷第101 頁）、財團法人天主教聖
    功醫院診斷證明書各1 份（警卷1 第207 頁）及案發當日現
    場附近監視錄影畫面7 張（臺灣高雄地方法院檢察署96年度
    他字第9259號偵查卷第13至17至17、139 頁）在卷為憑。
  2.按搶奪與強盜雖同具不法得財之意思，然搶奪係乘人不備，
    公然掠取他人之財物，如施用強暴脅迫，至使不能抗拒而取
    其財物或令其交付者，則為強盜。又強盜罪所施用之強暴、
    脅迫手段，祇須足以壓抑被害人之抗拒，使其喪失意思自由
    為已足，縱令被害人實際無抗拒行為，仍於強盜罪之成立，
    不生影響（最高法院64年台上字第1165號、30年上字第3023
    號判例意旨參照）。查被告乙○○、甲○○與子○○、癸○○於案發當天強取財物之過程，業據證人即告訴人壬○於警
    詢、偵查及本院證稱：96年11月23日下午1 時45分許，伊到
    清真寺作完禮拜後要離開，從後門騎機車出來要左轉，就看
    到前面有2 個人騎機車，擋住伊不讓伊走，坐在機車後座的
    人就從外套拿出鐵棒給伊看，他準備要下車嚇伊，伊就要往
    後退，結果不到幾秒鐘，後面就有人勒住伊的脖子，伊人就
    往右邊倒下去，伊之眼鏡及安全帽就掉下來，機車就往左邊
    倒，伊機車之置物箱就自動打開，機車在後面的人就把置箱
    物內的包包拿出來丟給在前面騎機車的人。伊當時雖然距離
    歹徒很近，但伊怕他們對伊不利，所以伊不敢反抗，他們把
    伊之機車鑰匙拿走，也把機車的線拉住不能啟動機車；那天
    伊只有1 個人，伊之機車壞了，伊因害怕，伊不敢追上去；
    伊有受傷，所以無法離開；歹徒的力量很大，讓伊沒辦法拉
    住機車把手，而整個人摔到地上；他們有帶鐵棒，類似不銹
    鋼的東西，因鐵棒沒有整支拿出來，只有露出一部分在外面
    ，所以伊不知道長度，當時伊會害怕，伊看到他有鐵棒時怕
    他會打伊，伊就往後退，然後沒有幾秒鐘就有人過來勒住伊
    脖子，伊就跌倒，整個過程不到1 分鐘，他們就把東西搶走
    了，伊到目前開車或騎機車還是會害怕，伊還有吃藥，伊之
    家人也會害怕，認為這邊不安全等語（警卷1 第37至38 頁
    、同上第10993 號偵查卷第253 頁、本院卷(二)第18至21頁）
    ，已證述案發時其因遭歹徒所施之強暴行為，不敢反抗之情
    事。雖被告乙○○、甲○○均辯稱渠等未帶工具云云，惟證
    人即告訴人壬○於警詢、偵查及本院均一致證述：伊看到坐
    在機車後面之人從外套拿出鐵棒，作勢要打伊，伊就往後退
    等語（警卷1 第37頁反面、同上第10993 號偵查卷第253 頁
    、本院卷(二)第18頁），並於本院當庭繪製其於案發時所見歹
    徒所持鐵棒之形狀附卷為佐（本院卷(二)第45頁），雖據告訴
    人壬○之陳述，無從判斷其所見「鐵棒」之材質、長短、粗
    細為何，對人之生命、身體、安全是否會造成威脅，尚不能
    認定被告乙○○、甲○○與子○○、癸○○於行為時有攜帶
    兇器之情事，然參以證人即共同被告甲○○於偵查中證稱：
    伊看到「淵仔」（即子○○）手舉起來，被害人就往後跳，
    機車就倒了等語（臺灣高雄地方法院檢察署97年度偵字第13
    276 號偵查卷第53頁），與告訴人證述見到坐在機車後座之
    人作勢要打伊等語情節大致相符，應認告訴人所述歹徒有持
    類似「鐵棒」之不明物體等語為可採。再者，證人即共同被
    告乙○○於本院證稱：當天行搶時，渠等騎2 部機車，一前
    一後攔住壬○，壬○之機車在中間，癸○○從壬○後面將壬○推或拉至伊等後面，機車就倒在地上等語（本院卷(二)第10
    6 至107 頁），佐以告訴人壬○於案發後當天即至財團法人
    天主教聖功醫院急診驗傷，其當天受有右膝及左手擦傷之傷
    害，有診斷證明書1 紙附卷為憑（警卷1 第207 頁），則告
    訴人所述案發時遭人勒住脖子致其跌倒乙節，亦屬可採。被
    告甲○○之辯護人固以告訴人之診斷證明書，並未記載其頸
    部有勒痕，辯稱告訴人指述被歹徒以手勒住其頸部，並非實
    在云云，惟診斷證明書並未記載告訴人頸部無勒痕，且由證
    人即共同被告乙○○上開證述可知，共犯癸○○確實有自告
    訴人後方將告訴人推或拉下車之舉動，故辯護人上開辯詞委
    無足採。則由本案發生時，告訴人1 人騎乘機車突遭被告乙○○、甲○○分別騎乘機車搭載子○○、癸○○攔阻去路，
    並遭子○○持類似「鐵棒」之不明物體威嚇，及被癸○○自
    其後方勒住頸部強拉下車致人車倒地，而被強取放置於機車
    置物箱內之背包，應認被告乙○○、甲○○與子○○、癸○○4 人所共同實施之強暴手段，客觀上已足以壓抑告訴人之
    反抗能力，使告訴人喪失意思自由，法律評價上應係犯刑法
    之強盜罪。辯護人辯護意旨認被告己○○、乙○○、甲○○
    所為係犯搶奪罪云云，尚有未合。
  3.按共同實施犯罪行為之人，在合同意思範圍以內，各自分擔
    犯罪行為之一部，相互利用他人之行為，以達其犯罪之目的
    者，應對於全部結果共同負責，如以自己共同犯罪之意思，
    參與實施犯罪構成要件以外之行為，或以自己共同犯罪之意
    思，事先同謀而由其中一部分人實施犯罪之行為者，均為共
    同正犯。又共同正犯之意思聯絡，不限於事前有所協議，其
    於行為當時，基於相互之認識，以共同犯罪之意思參與者，
    亦無礙於共同正犯之成立；刑法第28條之共同正犯，非必限
    於以明示之共謀為犯意聯絡，即以默示之動作表示其意思之
    合致亦無不可。查被告己○○與被告乙○○、甲○○及子○○、癸○○共同決意要強取告訴人之鑽石後，由被告己○○
    與癸○○於96年11月22日14、15時許，一同前往被告丙○○
    住處巷子對面等候，見告訴人將機車停放在被告丙○○住處
    門口附近後，由癸○○將衛星定位追蹤器安裝在壬○之機車
    上並記下車號，96年11月23日13時許，被告己○○追蹤到告
    訴人壬○之位置在高雄市○○路靠近高雄縣鳳山市○○路附
    近，即以外勞卡電話打給被告乙○○，告知他壬○之位置，
    被告己○○亦駕駛車號2309-MF 車輛至高雄市○○路清真寺
    附近，並於被告乙○○、甲○○與子○○、癸○○共同強盜
    告訴人之鑽石後，由被告乙○○以電話告知被告己○○已得
    手，並通知被告己○○至被告甲○○住處分贓之事實，業據
    被告己○○於警詢、偵查及本院供承在卷（警卷4 第38至39
    頁、同上偵字第10993 號偵查卷第108 至109 、153 至154
    頁、本院卷(二)第36至38頁），核與證人即共同被告乙○○於
    警詢、偵查及本院證述：伊與被告己○○、甲○○及子○○
    、癸○○說好確定要行搶壬○後，由被告己○○告訴渠等壬○之位置，再由伊與甲○○、子○○、癸○○去搶，伊於得
    手後通知被告己○○至甲○○家分贓等語（警卷4 第65至68
    頁、警卷3 第2 至7 頁、本院卷(二)第104 頁）大致相符，並
    有證人即監錄系統安裝及徵信器材買賣業者蔡芳憶於警詢時
    證稱：伊使用之0000000000號行動電話之通聯紀錄所顯示，
    96年11月23日13時28分53秒、13時30分52秒、13時35分12秒
    、13時45分57秒，有00 00000000 之行動電話門號撥打至伊
    使用之0000000000號行動電話，是綽號「阿仁」之男子（即
    被告己○○）打給伊，因為「阿仁」有向伊購買GPS 衛星定
    位器，他打電話詢問伊在電腦上操作定位之問題，包括如何
    在電腦上找到解碼盒之裝置及如何定位找到位置等語（警卷
    1 第63至67頁），及高雄市正義里A2監視器及文山路上里監
    視器錄影翻拍照片6 張（同上他字第9259號偵查卷第137 、
    138 、140 頁）、0000000000、0000000000號外勞卡行動電
    話之門號資料、通聯紀錄（警卷1 第218 至225 頁）、0000
    000000號行動電話（被使用做為GPS 衛星定位追蹤器之用）
    門號資料、通聯紀錄（警卷1 第226 至229 頁）、證人蔡芳
    憶之0000000000號行動電話通聯紀錄（警卷1 第235 至236
    頁）各1 份在卷為憑。由被告己○○於偵查中供稱：因伊不
    敢下手行搶，故乙○○他們要伊負責提供壬○車牌號碼及當
    時位置，然後事後負責銷贓就好等語（偵字第10993 號偵查
    卷第153 頁），足認被告己○○確與被告乙○○、甲○○及
    子○○、癸○○有犯意聯絡及行動分擔之情事，雖被告己○○所為屬結夥強盜罪構成要件以外之行為，然其既與被告乙○○、甲○○及子○○、癸○○有共同犯罪之意思，應認其
    所為亦係共同犯結夥強盜罪。辯護人辯護意旨認被告己○○
    所為係犯搶奪罪，或為幫助犯云云，亦非可取。
  4.本案告訴人遭強盜之鑽石數量，業據證人即告訴人於96年11
    月23日案發當天警詢時證稱：伊損失之黑色手提包內有裸鑽
    1 克拉8 顆、25、30、50、70分裸鑽約50顆（合計約重20至
    30克拉）、20分以下裸鑽20小包（合計約重500 至1000克拉
    ），價值200 萬元以上等語（警卷1 第37頁背面），嗣於偵
    查中陳稱其被盜取之鑽石總重為1,094.20克拉，價值總計為
    美金168,667.81元，並提出羅昇國際有限公司損失明細表1
    紙（同上偵字第10993 號偵查卷第101 頁）在卷為憑。告訴
    人雖於本院另提出損失明細表1 紙及相關進貨單影本11紙（
    本院卷(二)第127 至138 頁），指訴除上開價值之鑽石外，其
    尚有價值共計美金28 7,465.6元之鑽石被強盜云云，惟其於
    本院證稱：伊在警察局是大約計算，伊有跟警察說伊還要回
    去查，所以伊查庫存表是被盜取鑽石總價16萬多美金，但伊
    跟其他同行有買賣關係，伊有跟同行借東西，亦放在包包內
    ，沒有寫在16萬多美金內等語（本院卷(二)第20頁），並未具
    體說明其向同行所調借鑽石之大小、數量及價值為何，且無
    其他事證足以補強告訴人有向同行調借鑽石之事實，又告訴
    人提出於本院之進貨單11紙（本院卷(二)第128 至138 頁），
    僅能佐證告訴人自96年7 月26日至同年11月14日有進貨價值
    共計美金287,465.6 元之鑽石，然告訴人進貨後是否有出售
    ，於案發時是否仍在告訴人持有中，均非無疑，考量告訴人
    於警詢時距離案發時間最近，對於其被強盜之鑽石大小、數
    量均能具體說明，且對於被強盜之鑽石價值，於警詢所述價
    值200 萬元以上及偵查所述共計美金16萬8,667.81元等語尚
    無矛盾，依罪疑唯有利於被告之原則，應認告訴人被強盜之
    鑽石價值總計為美金16萬8,667.81元。
  5.被告己○○、乙○○、甲○○與子○○、癸○○強盜取得告
    訴人之鑽石後，至被告甲○○位於高雄縣仁武鄉○○路19之
    33號住處分贓，由己○○、乙○○、甲○○、子○○、癸○○5 人各分得2 顆裸鑽（重量分別為約1 克拉及30分左右）
    ，剩餘裸鑽交由被告己○○處理，被告己○○並私自留下碎
    鑽5 包（97年4 月11日在被告己○○使用之車號2309-MF 自
    小客車內查獲）之事實，業據被告己○○、乙○○、甲○○
    於警詢、偵查及本院供述在卷（偵字第10993 號偵查卷第16
    7 至169 頁、偵字第13276 號偵查卷第9 至10、14、55、73
    、77頁、警卷4 第68頁），並有證人即告訴人於警詢時證述
    ：警方於97年4 月11日在被告己○○位於高雄縣鳥松鄉松埔
    北巷2 之93號2 樓住處，查獲之裸鑽（三角鑽）2 顆、公主
    方鑽1 顆、圓鑽1 大1 小2 顆、2 包長方梯鑽、2 包小圓鑽
    、辛○○提供之鑽戒上大顆鑽石（1 克拉以上）、警方於97
    年4 月11日在高雄市○○區○○街3 巷22號2 樓起獲之鑽石
    戒指1 枚上之鑽石、警方於97年5 月6 日在甲○○位於高雄
    縣仁武鄉○○路19-33 號住處查獲之以白色條紋密封袋所裝
    之裸鑽、及警方提示之乙○○輾轉交由子○○典當之鑽戒1
    只之主鑽是伊遭強盜之鑽石的一部份等語（警卷1 第49至53
    頁、他字第9259號偵查卷第121 至122 頁、偵字第13276 號
    偵查卷第17頁、偵字第10993 號偵查卷第134 頁），及證人
    辛○○於警詢及偵查中證述：伊在97年過年前，以8 萬5 千
    元向被告己○○購買1 顆裸鑽等語（警1 卷第72至76頁、偵
    字第10 993號偵查卷第13至14頁），證人即詠順當鋪現場負
    責人王淑芬於警詢時證述：編號921967當票典當物為鑽戒1
    只，主鑽重約100 分，係子○○於97年2 月29日持至該當鋪
    以7 萬元典當等語（偵字第10993 號偵查卷第136 至138 頁
    ），及證人潘稔吟於警詢時證述：警方於97年4 月11日至高
    雄市○○區○○街3 巷22號乙○○住處，搜索時查獲之鑽戒
    是被告乙○○於97年農曆年後送給伊等語（他字第9259號偵
    查卷第131 頁），及查獲之證物照片15張（偵字第10993 號
    卷第205 、268 至274 頁）、搜索照片50張（警卷1 第190
    至20 6頁、偵字第13276 號偵查卷第32至39頁16張）、搜索
    、扣押筆錄及扣押物品目錄表7 份（警卷1 第98至110 、11
    2 至116 、135 至139 、185 至188 頁、警卷3 第22至26頁
    、偵字第13726 號偵查卷第20至26頁）、扣押物代保管條2
    紙、高雄市詠順當鋪收當物品登記簿（日報表）、詠順當鋪
    當票各1 紙（偵字第10993 號偵查卷第144 至146 、206 頁
    ）在卷為憑，及被告己○○所有之衛星定位追蹤器1 個、電
    池1 個、解碼器2 組、車號2309-MF 銀色自小客車（含鑰匙
    ）1 輛、被告己○○持有之碎鑽5 包、被告甲○○持有之0.
    3 克拉裸鑽1 顆、辛○○持有之鑽戒1 只等物扣案可佐。
  6.從而，被告己○○、乙○○、甲○○所辯均不足採，其3 人
    上開結夥強盜之犯行，堪以認定。
  (二)被告丙○○教唆強盜及收購鑽石部分：
  1.證人即共同被告己○○於偵查及本院證稱：在案發前幾天，
    丙○○從大陸回來，伊到丙○○位於高雄縣仁武鄉○○○路
    附近住家，與他聊天時，丙○○提到壬○這幾天會拿鑽石過
    去給他看，如果可以拿到壬○的鑽石，他願意收購，伊當時
    沒有答應他，當天晚上在三民區○○路一家魔力小子網咖跟
    乙○○、甲○○、癸○○及子○○聊天時，伊跟他們談到丙○○所說之事，乙○○等人聽了之後，說會想辦法把鑽石拿
    給伊，但問伊是否有辦法將鑽石銷售出去，伊只跟他們說有
    朋友願意收購，隔天伊又去丙○○家告知他說朋友會想辦法
    把鑽石拿給他；丙○○在96年11月20日左右說有約壬○，說
    這兩天壬○會拿鑽石過去給他看，到時他會跟伊說，隔天伊
    去找他，他說壬○隔天會來，要伊自己想辦法處理；隔天（
    即96年11月22日）12點左右，伊就跟癸○○到那邊等，看到
    壬○騎機車進去，癸○○就過去安裝衛星定位追蹤器後，伊
    等就離開；丙○○說要伊想辦法將鑽石拿來，他說不管用何
    種方法都無所謂，只要將鑽石拿來賣給他就行了，他說到時
    候看數量、成色再決定價錢，在伊跟被告丙○○這樣談之前
    ，伊沒有想到要去搶壬○之鑽石等語（偵字第10993 號偵查
    卷第152 至153 頁、本院卷(二)第25至26、29頁），於本院證
    稱：伊在96年11月19日或20日就有跟被告丙○○確定要去拿
    鑽石，伊答應丙○○之後，丙○○才談到壬○會到他家去，
    96年11月21日伊去找被告丙○○，一部份是要去修理手錶，
    一部份是他要告訴伊壬○何時要去他的住處，被告丙○○的
    意思是要伊等自己看著辦，他能做的只是叫壬○到他家，因
    為伊等沒有辦法知道壬○人會在哪裡；伊等5 人決定在96年
    11月22日安裝衛星追蹤器，96年11月23日行搶是因為怕衛星
    追蹤器會沒有電，所以想說隔天就動手；伊不知道壬○平時
    將鑽石放在何處，是被告丙○○告訴伊壬○將鑽石放在包包
    內，他告訴伊壬○出門會帶1 個包包；丙○○沒有明白講怎
    麼的手法，但伊認為他是叫伊等去搶這些鑽石等語（本院卷
    (二)第36至40頁），已證述其受被告丙○○教唆強取告訴人鑽
    石之經過。被告丙○○固於本院辯稱：伊向壬○買鑽石，是
    因伊大姨子楊麗惠要買1 克拉鑽石，給她女兒當嫁妝，但她
    手頭不方便，直到伊回來，她才向伊妻提起，後來這1 克拉
    鑽石，伊有賣給她，己○○是因為看到伊工作桌上有那顆鑽
    石，他就知道壬○會去找伊云云（本院卷(二)第219 頁），惟
    證人壬○於本院證稱：被告丙○○打電話過來說他要看大顆
    鑽石，伊與他約在被搶的前1 天（即96年11月22日），伊是
    中午1 、2 點左右過去被告丙○○他家，被告丙○○有看東
    西，但沒有購買等語（本院卷(二)第22至23頁），則被告丙○○既未向壬○購買鑽石，何以會有1 克拉鑽石放在工作桌上
    ？況由被告丙○○於本院供稱：96年11月21日當天半夜11、
    12點時，己○○有至伊家，是伊聯絡他，叫他來拿手錶，當
    天壬○本來下午6 點要至伊家，伊打電話給壬○，壬○告訴
    伊21日不能來，要改22日，當時己○○尚未至伊家等語（本
    院卷(二)第頁188 至189 、220 頁），可知被告己○○至被告
    丙○○住處時，並未見聞壬○與被告丙○○電話聯絡之情形
    ，而壬○係於案發前1 天即96年11月22日至被告丙○○住處
    ，被告己○○於96年11月21日至被告丙○○住處時，壬○尚
    未帶鑽石去找被告丙○○，則被告丙○○上開辯詞，顯非實
    在。佐以證人即告訴人於本院證稱：被告丙○○知道伊有將
    鑽石攜帶在身上的習慣，伊每次出門幾乎將鑽石全部帶出去
    ，因為不知道客戶需要是多少等語（本院卷(二)第41頁），所
    述被告丙○○知悉其會隨身攜帶鑽石之習慣，與共同被告己○○之證述相符，則共同被告己○○之證述應屬可採。又依
    證人己○○之證述，被告丙○○雖未明白教唆共同被告己○○以強盜方式取得告訴人之鑽石，然其既以將收購鑽石之方
    式，利誘被告己○○不法取得壬○之鑽石，則其對於被告己○○及其他共犯將因此產生強盜行為之決意當有所認識，且
    不違背其本意，應認被告丙○○有教唆強盜之不確定故意。
  2.如前所述，96年11月23日被告己○○、乙○○、甲○○與子
    ○○、癸○○共同強盜取得告訴人之鑽石後，各自分得約1
    克拉、30分裸鑽各1 顆，其餘交由被告己○○處理。被告己○○除留下碎鑽5 包外（97年4 月11日為警持搜索票在被告
    己○○使用之車號2309-MF 自小客車內查獲），其餘則於同
    日16時許，持至被告丙○○位高雄縣仁武鄉○○○路100 巷
    9 弄8 號住處，由被告丙○○以200 萬元代價收購，被告丙○○並於96年11月26日交付現金100 萬元予被告己○○之事
    實，業據證人即共同被告己○○於偵查及本院證稱：伊等搶
    到的那批鑽石，伊等5 人各拿1 顆大的，1 顆小顆的，扣掉
    伊等各自分得的部分，伊另留下在（車號2309-MF 自小客車
    ）車上查扣到的那些（即碎鑽5 包）作為己用，伊未清點數
    量，就直接開車到被告丙○○家，約16時許被告丙○○回到
    家，伊跟他到他家2 樓泡茶室將這批鑽石交給他。被告丙○○看完鑽石後，原本開價120 萬元，伊說最少要200 萬元，
    丙○○亦同意此價錢。因為當時是星期五下午4 、5 點已超
    過銀行營業時間，所以約定在星期一（96年11月26日）下午
    2 時許交錢，被告丙○○在其住家巷子對面籃球場旁邊的車
    上交錢給伊，第1 次拿100 萬元之後，伊先後於96年12月15
    日拿20萬元，97年1 月15日拿20萬元，97年2 月20日、同年
    3 月20日各拿到15萬元，被告丙○○只交代日期，要伊到他
    家去拿，找不到他時找他太太拿；96年11月26日伊拿到錢之
    後，就到尖美百貨附近的咖啡店，被告乙○○就至伊車子上
    拿錢，伊在交錢給被告乙○○之前，有告訴他賣200 萬元，
    之後就從100 萬元拿出40萬元給他。40萬元是被告乙○○、
    甲○○的，由被告乙○○轉交給甲○○。其他的錢，子○○
    、癸○○陸續到尖美百貨那邊來拿。伊付給癸○○20萬元、
    付給子○○也是20萬元等語（偵字第10 993號偵查卷第154
    至155 頁、本院卷(二)第27至32頁），而證人即共同被告乙○○於本院證稱：伊等當天搶到的鑽石全部交給己○○處理，
    當天先分到鑽石，隔2 、3 天又分到錢，是分期的，第1 次
    應分20萬元，但是沒有那麼多，印象中是分到16萬多元，伊
    從20萬元中拿一些錢借給己○○，還有扣除一些費用，是己○○在尖美百貨附近的咖啡廳外面，他拿給伊37萬多，包括
    被告甲○○的，是變賣鑽石的錢，己○○說總共賣200 萬元
    ，之後再拿到4 萬元、4 萬元、3 萬元、3 萬元，是1 個人
    的錢等語（本院卷(二)第107 至109 頁），證人即共同被告甲○○於本院證稱：乙○○總共拿過5 次錢給伊，第1 次伊拿
    到10幾萬元，第2 次以後到第5 次總共加起來12 萬 元等語
    （本院卷(二)第111 頁），亦證述渠等有自共同被告己○○處
    收受變賣鑽石之贓款。則證人己○○所述被告丙○○收購本
    件強盜所得鑽石乙節，即非不可採信。
  3.共同被告己○○固於本院97年9 月4 日準備程序改稱：被告
    丙○○部分，是伊故意陷害他，因他說要帶伊去做東森購物
    ，還說要給伊2 份股份，但都沒給伊，所以伊不甘心才說是
    他教唆伊去搶奪云云（本院卷(一)第146 頁），惟其嗣後於本
    院供稱：因為當時伊移審時被禁見，很久沒有見到家人，心
    情不好，壓力很大，本想1 人扛下，故說被告丙○○沒有參
    與；後來伊自己認為不公平，心想為何要幫被告丙○○扛罪
    等語（本院卷(二)第215 頁），則共同被告己○○於本院97年
    9 月4 日準備程序所述是否實在，即非無疑。由證人即共同
    被告己○○於本院證稱：伊與被告丙○○之前有東森購物頻
    道的糾紛，在5 、6 年前伊帶他去做東森購物頻道，他說如
    果伊可以帶他去作東森購物頻道的話，公司的盈餘有2 成要
    給伊，可是伊帶他去之後，他就一腳把伊踢開，只有包1 個
    10萬元給伊，與他當時跟伊講的報酬不一樣等語（本院卷(二)
    第25頁），而被告丙○○於本院供稱：伊於91年至93年初有
    做東森購物，己○○介紹蔡豪之助理給伊認識，當時有提到
    2 成佣金，有約定北部之酒店、公關費用都要己○○負責，
    但是己○○未做到，之後伊有給他2 成佣金，他覺得太少，
    所以伊之後還有包紅包10萬元給他等語（本院卷(二)第220 頁
    ），可知被告丙○○與共同被告己○○之過節係發生在91至
    93年間，距離本案發生時已有5 、6 年之久，且近幾年被告
    丙○○與共同被告己○○仍有保持聯繫，共同被告己○○仍
    時常至被告丙○○家中，業據被告丙○○供述在卷（本院卷
    (二)第188 至189 頁），並與證人即共同被告己○○於本院證
    述相符（本院卷(二)第188 頁），顯見2 人並未因經營東森購
    物之糾紛而交惡，尚難認共同被告己○○有因此誣陷被告丙○○之動機。
  4.辯護人雖以共同被告乙○○於警詢時陳稱，於案發前1 個月
    （即96年10月間），被告己○○即與被告乙○○協商要搶奪
    壬○之鑽石，對照被告丙○○之入出境資料記載，辯稱：被
    告丙○○係於96年11月12日返國，不可能於96年10月就告訴
    被告己○○要行搶云云。惟查，證人即共同被告乙○○固於
    97 年4月22日警詢時陳稱：案發前約1 個月，己○○跟伊協
    商要搶鑽石，後續約1 、2 天有帶伊到該鑽石商公司附近，
    案發前伊等共到被害人公司等候2 次，第1 次尾隨被害人時
    跟丟，第2 次未等到被害人，然後己○○提議在被害人車上
    安裝GPS 衛星定位追蹤器等語（警卷3 第2 頁），於本院證
    稱：在安裝衛星追蹤器之前，己○○帶伊去左營區壬○的公
    司樓下，當天剛好看到壬○騎機車到公司等語（本院卷(二)第
    105 頁），然其所述與被告己○○於本院供述：96年7 、8
    月間，伊因被人打，要去明華路與人談和解，途中伊等要去
    買飲料，在等飲料時，剛好壬○騎機車經過，伊順口告訴乙○○，此人在賣鑽石，不是刻意帶乙○○去看壬○之公司或
    其本人等語（本院卷(二)第213 頁）不符，且證人即共同被告
    乙○○陳述之時間並不明確，又證人即共同被告乙○○於本
    院證稱：係於案發（即96年11月23日）前1 、2 天才確定要
    行搶壬○之鑽石等語（本院卷(二)第104 頁），與證人即共同
    被告甲○○於本院亦證稱：要行搶的前1 天晚上由被告乙○○告訴伊，被告乙○○在咖啡廳說明天要工作等語（本院卷
    (二)第110 頁）相符，則尚難僅以共同被告乙○○於警詢之陳
    述為有利於被告丙○○之認定。
  5.又辯護人雖以卷內被告丙○○夫婦之存摺影本於96年11月26
    日並無提領100 萬元之紀錄，且依卷內法務部入出境資訊連
    結作業查詢結果，共同被告己○○係於96年11月26日搭乘下
    午3 時35分班機與子○○、癸○○出境至澳門，為被告丙○○辯護稱：共同被告己○○於本院所證述被告丙○○於96年
    11月26日付款之情節不實在云云。然查，卷內戊○○（被告
    丙○○之妻）之中華銀行存摺、郵局、臺灣銀行、高雄縣仁
    武鄉農會存摺影本，及被告丙○○之臺灣銀行存摺影本（偵
    字第10993 號偵查卷第210 至249 頁），固無被告丙○○夫
    婦於96年11月26日提領100 萬元現金之紀錄，然證人即共同
    被告己○○於本院證稱：96年11月26日下午2 時許，被告丙○○交給伊之100 萬元為10捆，有銀行的封條，是從銀行提
    出來的等語（本院卷(二)第31頁），並未證述係由被告丙○○
    夫婦之帳戶提領之現金，不能以此為有利於被告丙○○之認
    定。又證人即共同被告己○○於本院證述其於96年11月26日
    在尖美百貨附近付錢給乙○○、子○○、癸○○後，自己就
    離開，不記得離開的時間，忘記有無到其他地方，不記得有
    無回家吃晚飯等語（本院卷(二)第32至35頁），係經辯護人詰
    問是否「已經傍晚？」、「有回家睡覺，但是回家是幾點不
    知道？」等語，始答稱「差不多。」、「對。」（本院卷(二)
    第35頁），按人之記憶會因時間、環境而有誤差，故共同被
    告己○○對其於96年11月26日交付贓款給共犯乙○○、子○○、癸○○後之行蹤記憶不清，尚符常情，亦難以其所述與
    其入出境查詢資料（本院卷(二)第166 頁）不符，遽為有利於
    被告丙○○之認定。
  (三)本案事證已臻明確，被告己○○、乙○○、甲○○、丙○○
    所辯均不足採信，被告4 人之犯行洵堪認定。
三、核被告己○○、乙○○、甲○○係與共犯子○○、癸○○共
    同強盜告訴人之鑽石，是被告己○○、乙○○、甲○○所為
    ，均構成刑法第330 條第1 項之犯強盜罪，而有刑法第321
    條第1 項第4 款結夥3 人以上而犯之情形。被告己○○、乙○○、甲○○之強盜犯行與子○○、癸○○，有犯意聯絡及
    行為分擔，均為共同正犯。又依證人即共同被告己○○於本
    院證述其把鑽石交給被告丙○○時，他未問其如何拿到手等
    語（本院卷(二)第186 頁），可知被告丙○○並不知道著手實
    行強盜之行為人數，應認被告丙○○所為係教唆他人犯刑法
    第328 條第1 項強盜罪，為教唆犯，依刑法第29條第2項 規
    定，應依其所教唆之罪處罰。至於被告丙○○於教唆強盜後
    ，故買強盜取得之贓物，收贓行為包括於教唆行為中，不另
    成立故買贓物罪，公訴意旨認應另成立刑法第349 條第2 項
    故買贓物罪云云，顯有誤會。再被告乙○○所犯結夥強盜罪
    部分，其於偵查中供述係被告己○○向其提議要強取告訴人
    之鑽石，並表示有人準備好錢要買鑽石，後由其找被告甲○○，被告己○○找子○○及癸○○，並由被告己○○於案發
    前一天安裝GPS 於告訴人機車上，案發當天其接到被告己○○電話告知告訴人所在位置後，渠等4 人即出發前往告訴人
    所在位置著手行搶，並於得手後分贓等關於本案共犯、全部
    犯案經過等與本案有重要關係之待證事項，因而使檢察官得
    以追訴本案之其他共犯，並經檢察官事先同意任污點證人，
    有97年4 月22日偵訊筆錄在卷為憑（警卷3 證物袋內），應
    依證人保護法第14條第1 項規定，減輕其刑。被告己○○之
    辯護人雖以被告己○○主動供出被告丙○○教唆犯行，主張
    被告己○○應適用或類推適用證人保護法第14條第1 項規定
    減輕其刑云云，惟被告己○○並未經檢察官事先同意適用證
    人保護法之規定，即與該條要件不符，被告己○○之辯護人
    上開所述，尚有未合。爰審酌被告丙○○與告訴人為朋友關
    係，竟教唆被告己○○強取告訴人之鑽石，被告己○○、乙○○、甲○○正值青壯，竟不思以合法方法獲取財物，被告
    己○○於受被告丙○○教唆後，竟夥同被告乙○○、甲○○
    及共犯子○○、癸○○，以強暴手段盜取告訴人之鑽石，對
    告訴人之財產、精神造成損害非輕，嚴重危害社會治安，被
    告丙○○犯後仍否認犯行，飾詞卸責，未能坦然以對，犯後
    態度未臻良好，被告己○○、乙○○、甲○○犯後坦承以不
    法方法強取告訴人壬○之鑽石，尚有悔意，並審酌其等犯罪
    之動機、涉案情節、所得財物等一切情狀，分別量處被告4
    人如主文第1 、2 、3 、4 項所示之刑。
四、扣案如附表一所示之GPS （即衛星定位追蹤器）解碼器2 組
    、GPS 定位器1 個、GPS 定位器電池1 個，為被告己○○所
    有，用於追蹤告訴人壬○行蹤之用，業據被告己○○供承在
    卷（本院卷(二)第211 頁），本於共犯責任共同之原則，於被
    告4 人均應依刑法第38條第1 項第2 款規定，併予宣告沒收
    。其餘查獲之如附表二所示之物，除部分鑽石為告訴人壬○
    遭盜取之鑽石外（詳見附表二備註欄），其餘並無證據證明
    與本案犯罪有直接相關，均不予宣告沒收。至於被告乙○○
    、甲○○與子○○、癸○○強盜時，子○○所持工具，未經
    扣案，形體不明，亦無證據證明係違禁物，被告己○○用以
    追蹤告訴人壬○行蹤所用之電腦，經被告己○○供稱業經賣
    掉等語（本院卷(二)第214 頁），亦無證據證明現仍存在，為
    免將來執行困難，均不另為沒收之諭知，併予敘明。
據上論斷，應依刑事訴訟法第299 條第1 項前段，證人保護法第
14條第1 項，刑法第28條、第29條第1 項、第2 項、第330 條第
1 項、第328條第1項、第38條第1 項第2 款，判決如主文。
本案經檢察官丁○○到庭執行職務。
中    華    民    國    98    年    2     月    13    日
                  刑事第八庭  審判長法  官  李璧君
                                    法  官  曾仁勇
                                    法  官  曾鈴
以上正本證明與原本無異。
如不服本判決應於收受送達後10日內向本院提出上訴書狀，並應
敘述具體理由；如未敘述上訴理由者，應於上訴期間屆滿後20日
內向本院補提理由書（均須按他造當事人之人數附繕本）「切勿
逕送上級法院」。
中    華    民    國    98    年    2     月    17    日
                                    書記官  李月君
附表一：
┌──┬────┬─────┬────────┬──────────────┬────┬─────┐
│編號│受搜索人│搜索時間  │搜索處所        │扣押物品                    │宣告沒收│備註      │
├──┼────┼─────┼────────┼──────────────┼────┼─────┤
│ 1  │己○○  │97年4 月11│高雄市三民區大昌│GPS （即衛星定位追蹤器）解碼│沒收    │被告己○○│
│    │        │日13時40分│二路121 之5 號9 │器2 組                      │        │所有供犯罪│
│    │        │至14時30分│樓之5           │                            │        │所用      │
├──┼────┼─────┼────────┼──────────────┼────┼─────┤
│    │詹小玲  │97年4 月11│高雄市苓雅分局旁│GPS定位器1個                │沒收    │被告己○○│
│    │        │日16時至16│停車場之2309-MF │GPS定位器電池1個            │        │所有供犯罪│
│    │        │時25分    │自小客車        │                            │        │所用      │
└──┴────┴─────┴────────┴──────────────┴────┴─────┘
附表二：
┌──┬────┬─────┬────────┬──────────────┬─────┐
│編號│受搜索人│搜索時間  │搜索處所        │扣押物品                    │備註      │
│    │        │          │                │                            │          │
├──┼────┼─────┼────────┼──────────────┼─────┤
│1   │己○○  │97年4 月11│高雄縣鳥松鄉松埔│手錶OMEGA 1 支、            │與本案無關│
│    │        │日10時20分│北巷12之93號2 樓│手錶皮帶、錶框（未裝錶心）1 │          │
│    │        │至11 時40 │                │支、玉珮9 個、玉石73個、項鍊│          │
│    │        │分        │（2309-MF 自小客│2條 、玉石9 包、耳墜16個、戒│          │
│    │        │          │車內）          │指15個、錶面2 個、項鍊墜子2 │          │
│    │        │          │                │個、金色墜飾1 個            │          │
│    │        │          │                ├──────────────┼─────┤
│    │        │          │                │碎鑽5 包                    │告訴人所有│
│    │        │          ├────────┼──────────────┼─────┤
│    │        │          │（地下室停車位）│槍管2 支                    │與本案無關│
│    │        │          │                │                            │          │
│    │        │          ├────────┼──────────────┼─────┤
│    │        │          │（腳踏車菜籃）  │撞針3 支                    │與本案無關│
│    │        │          ├────────┼──────────────┼─────┤
│    │        │          │（住房內）      │GPS 配件盒 (含充電器)1 盒、 │          │
│    │        │          │                │GPS 說明書1 本、            │          │
│    │        │          │                │反衛星定位追蹤器含電源電池1 │          │
│    │        │          │                │組、戒指3枚、手錶錶框8 個、 │與本案無關│
│    │        │          │                │手錶2 只、項鍊1 條、行動電話│          │
│    │        │          │                │6 支、無線網卡1 個、USB 隨身│          │
│    │        │          │                │碟1 個                      │          │
│    │        │          ├────────┼──────────────┼─────┤
│    │        │          │（客廳）        │帳簿1本、汽車公司帳單1批、  │與本案無關│
│    │        │          │                │支票6 張、無線電3 台、戒指4 │          │
│    │        │          │                │枚、手錶6 支、行動電話2 支（│          │
│    │        │          │                │EASYCALL、Anycall各1支）、  │          │
│    │        │          │                │廢紙 (含李昀澤駕照1張、撕毀 │          │
│    │        │          │                │簿、本票)1 袋 、筆記型電腦（│          │
│    │        │          │                │含電源線1條）1 台、槍支下半 │          │
│    │        │          │                │截(含握把、彈夾2個)1支、彈簧│          │
│    │        │          │                │(含大小彈簧2個)1包、零組件( │          │
│    │        │          │                │含彈簧、彈頭)1包            │          │
│    │        ├─────┼────────┼──────────────┼─────┤
│    │        │97年4 月11│高雄市三民區大昌│ASUS筆記型電腦（含充電線材）│          │
│    │        │日13時40分│二路121 之5 號9 │1部                         │          │
│    │        │至14時30分│樓之5           │軟體光碟2 片                │與本案無關│
│    │        │          │                │行動電話3 具                │          │
│    │        │          │                │                            │          │
│    │        │          │                │                            │          │
├──┼────┼─────┼────────┼──────────────┼─────┤
│2   │庚○○  │97年4 月11│高雄市三民區覺民│行動電話7支                 │與本案無關│
│    │        │日10時至11│路557號         │珠寶18件                    │          │
│    │        │時30分    │                │                            │          │
│    │        │          │                │                            │          │
├──┼────┼─────┼────────┼──────────────┼─────┤
│3   │辛○○  │97年4 月11│高雄市三民區覺民│鑽戒1只                     │主鑽為告訴│
│    │        │日18時25分│路557號         │                            │人所有    │
│    │        │至18時35分│                │                            │          │
│    │        │          │                │                            │          │
├──┼────┼─────┼────────┼──────────────┼─────┤
│4   │乙○○  │97年4 月11│高雄市三民區建興│陳逢川本票(每張3萬元)3張、  │與本案無關│
│    │        │日8 時5分 │路380巷1弄1號5樓│陳逢川客戶信貸基資1張、     │          │
│    │        │至9時20分 │                │陳逢川分期付款合約書1張、   │          │
│    │        │          │                │陳逢川同意書1張、陳逢川戶口 │          │
│    │        │          │                │名簿影本1張、               │          │
│    │        │          │                │李坤岳身分證影本1張、李文宮 │          │
│    │        │          │                │刑事告訴狀2張、李坤岳本票影 │          │
│    │        │          │                │本2張、李文宮郵局存證信函1張│          │
│    │        │          │                │、李坤岳互助會名單1張       │          │
│    │        │          │                │支票及退票理由單影本 (蔡素玉│          │
│    │        │          │                │、鄭月雯、白信發、邱創智、張│          │
│    │        │          │                │冠梃)5 份、支票影本4張、退票│          │
│    │        │          │                │理由單3 張、邱福榮、蔡xx委託│          │
│    │        │          │                │書契約書各15張共30張、電話連│          │
│    │        │          │                │絡單2 張                    │          │
│    │        ├─────┼────────┼──────────────┤          │
│    │        │97年4 月11│高雄市三民區康德│自小客5680-XA 1輛           │          │
│    │        │日11時30分│街3巷22號2樓    │商業本票2本、商業本票(影本  │          │
│    │        │至12時    │                │)449萬元1張、               │          │
│    │        │          │                │手機00000000000000(1台)     │          │
│    │        │          │                │手機000000000000000(1台)    │          │
│    │        │          │                │手機000000000000000(1台)    │          │
│    │        │          │                │戒指1只                     │          │
│    │        ├─────┼────────┼──────────────┤          │
│    │        │97年4 月11│高雄市三民區康德│（詠順當鋪）當票1張         │          │
│    │        │日12時30分│街3巷22號2樓    │                            │          │
│    │        │至12時47分│                │                            │          │
├──┼────┼─────┼────────┼──────────────┼─────┤
│5   │郭威呈  │97年4 月11│高雄市三民區建武│商業本票簿（NO751627）1 本（│與本案無關│
│    │        │日7 時30分│路212號12樓     │內有魏邵蓁簽立4 萬元本票1 張│          │
│    │        │至8時14分 │                │）、郭茂榮國民身分證1 張    │          │
│    │        │          │                │Ｚ000000000 （於ZT-7268號自小│          │
│    │        │          │                │客車前置物箱）、郭茂榮職業聯│          │
│    │        │          │                │結車汽車駕照1 張Ｚ000000000、│          │
│    │        │          │                │郭茂榮全民健康保險證1 枚    │          │
│    │        │          │                │Ｚ000000000、郭茂榮印章1 枚、│          │
│    │        │          │                │棍棒3 枝                    │          │
├──┼────┼─────┼────────┼──────────────┼─────┤
│6   │詹小玲  │97年4 月11│高雄市苓雅分局旁│2309-MF銀色自小客(含鑰匙)1輛│與本案無直│
│    │        │日16時至16│停車場之2309-MF │                            │接關係    │
│    │        │時25分    │自小客車        │                            │          │
├──┼────┼─────┼────────┼──────────────┼─────┤
│7   │丙○○  │97年7 月21│高雄縣仁武鄉八德│三角鑽1顆、以小包裝袋裝假鑽 │與本案無關│
│    │        │日15時30分│南路100巷9弄8號 │13包、以小包裝袋裝真鑽11包、│          │
│    │        │至16時50分│                │存摺5 本、估價單2 張、現金簿│          │
│    │        │          │                │1 本                        │          │
├──┼────┼─────┼────────┼──────────────┼─────┤
│8   │甲○○  │97年5 月6 │高雄縣仁武鄉成功│重機車XYS-336 號 (含車牌)1  │與本案無關│
│    │        │日8 時30分│路19之33號      │輛、重機車牌（H7L-821）1面、│          │
│    │        │至9時20分 │                │鑽戒1 只、耳環1 對、安全帽2 │          │
│    │        │          │                │頂、鐵製甩棍（黑色）1支、   │          │
│    │        │          │                │ULYCOM牌行動電話1支、NOKIA牌│          │
│    │        │          │                │行動電話2支、MOTOROLA牌行動 │          │
│    │        │          │                │電話1支、甲○○中華民國護照 │          │
│    │        │          │                │1本、甲○○來往大陸通行證1本│          │
│    │        │          │                │盧冠宏本票(面額2萬元)、盧冠 │          │
│    │        │          │                │宏身分證影本1張、盧冠宏現金 │          │
│    │        │          │                │保管條1張、盧冠宏借據1張、呂│          │
│    │        │          │                │培坤支票 (面額6萬、7萬8千6百│          │
│    │        │          │                │、5萬、4萬)4 張、呂培坤退款 │          │
│    │        │          │                │單2張                       │          │
│    │        │          │                ├──────────────┼─────┤
│    │        │          │                │裸鑽2顆、                   │其中1 顆為│
│    │        │          │                │                            │告訴人所有│
├──┼────┼─────┼────────┼──────────────┼─────┤
│9   │王淑芬  │97年5 月7 │苓雅分局偵查隊  │鑽戒(主鑽重約1克拉)1只      │告訴人所有│
│    │        │日20時40分│                │                            │          │
│    │        │          │                │                            │          │
└──┴────┴─────┴────────┴──────────────┴─────┘
附錄本判決論罪科刑法條：
中華民國刑法第330 條第1項（加重強盜罪）
犯強盜罪而有第321 條第1 項各款情形之一者，處7 年以上有期
徒刑。
中華民國刑法第328 條第1項（普通強盜罪）
意圖為自己或第三人不法之所有，以強暴、脅迫、藥劑、催眠術
或他法，至使不能抗拒，而取他人之物或使其交付者，為強盜罪
，處5 年以上有期徒刑。以前項方法得財產上不法之利益或使第
三人得之者，亦同。


司法院資訊處製作；財團法人民間司法改革基金會備份。
